臺灣高等法院高雄分院刑事裁定　　　　　　　　　　九十一年度聲再字第一六三號
　　　再審聲請人
　　　即受判決人　丙○○
右列聲請人因偽造文書等案件，對於本院九十一年度上訴字第四三四號中華民國九十
一年九月三十日確定判決（臺灣高雄地方法院九十年度訴字第一五二三號、臺灣高雄
地方法院檢察署九十年度調偵字第三五號），聲請再審，本院裁定如左：
    主  文
再審之聲請駁回。
    理  由
一、聲請意旨略以：（一）背信罪部分：告訴人所委任之對象為李明源，並非被告丙○○、甲○○及乙○○等三人，此觀告訴人之證述自明：「（當時簽立代理銷售
    合約書經紀人是否為李明源？）是的。」（參見前審九十一年五月二十三日準備
    程序筆錄）；被告等三人是因案外人李明源及前任負責人李仕傑離職，方會將前
    手遺留之事務接手處理，依法，被告等三人委無義務要替告訴人處理房屋買賣之
    相關業務，僅是責任感使然，然前審判決認告訴人與被告等三人有委任關係，進
    而論斷被告等三人有背信罪責，而未審酌告訴人前開之證述，驟認定被告等三人
    有違背職務之犯行。（二）偽造印章部分：告訴人確實有委任案外人李明源代刻
    印章乙事，蓋告訴人在前審時曾陳稱：「（提示八十九年四月二十二日王與陳買
    賣契約書。有何意見？）名字不是我簽的，印章是我的．．．」等語（參見前審
    之第一審卷九十年八月十日言詞辯論筆錄第五頁第三及四行），後雖又改稱印章
    不是他的，然告訴人陳述前後矛盾至極，言詞閃爍可徵其指述之可信度極低，又
    案重初供，應以告訴人第一次供述為準，而認被告等三人應無偽造印章之犯行。
    爰依刑事訴訟法第四百二十一條之規定聲請再審云云。
二、按不得上訴於第三審法院之案件，除刑事訴訟法第四百二十條規定外，其經第二
    審確定之有罪判決，如就足生影響於判決之重要證據漏未審酌者，得為受判決人
    之利益，聲請再審，刑事訴訟法第四百二十一條固有明文。惟所謂「足生影響於
    判決之重要證據漏未審酌」，係指當事人於第二審法院判決前所提出之證物，足
    以影響、變更判決結果，而法院漏未審酌而言，如第二審判決前未經提出之證據
    ，或所提出之證據，如第二審法院依調查之結果，本於論理法則、經驗法則，取
    捨證據後，認定事實者，則不包括之，亦即所謂「有足以影響於判決之重要證據
    漏未審酌為理由」者，必該證據已經提出卻漏未審酌，且該證據確為真實，而足
    以據以認定受判決人應受無罪、或免訴、或輕於原審所認定罪名而後可，否則如
    不足以推翻原確定判決所認之罪名，而僅據以爭執原確定判決對證據之取捨，仍
    不能准許再審。經查：本件原確定判決認定再審聲請人即被告丙○○、甲○○、
    乙○○共同為他人處理事務，意圖為自己不法之利益，而為違背其任務之行為，
    致生損害於本人之財產及共同偽造印章，足生損害於他人之犯罪事實，及據以認
    定該事實之證據，均已於本院原確定判決中詳予審酌、論斷，有該刑事判決書一
    份附卷足按。再審聲請人所指與告訴人間無委任關係及告訴人確有委託案外人李
    明源代刻印章等情，業經原審法院於判決書理由欄中述及：「訊據被告丙○○、
    甲○○、乙○○固坦承於前揭時地，受告訴人王秀帙委託出售房屋，嗣由丙○○
    以一百八十七萬元購得，德風公司因此收取仲介費三萬元，復於翌日由丙○○以
    王秀帙代理人名義，以二百萬元出售予訴外人陳淑芬，獲得差價十三萬元等情．
    ．．」云云，是以，再審聲請人就受有委託一事既已自承，且對案件之採證論理
    本為原審自由心證之範圍，原審並非漏未審酌。又再審聲請人雖質以告訴人就印
    章來源前後指述不一，惟原判決理由欄亦論及：「右揭事實，業據告訴人王秀帙
    指訴綦詳，且本件八十九年四月二十二日不動產買賣契約書上『王秀帙』印文四
    枚，非告訴人所交付之印章所蓋，告訴人亦未曾同意被告丙○○、甲○○、乙○○三人代刻印章一節，亦據告訴人陳述並提出其所有之印鑑章、一般印章之印文
    為證（見原審卷第七十九頁），此外，復有不動產買賣契約書影本二份、系爭房
    屋及土地所有權移轉登記資料上所示印鑑文（見本院該卷宗第一四一頁至第一五
    一頁）在卷足憑，核與被告甲○○自承該印章係彼等自行刻製等語（見原審卷第
    七十九頁），及被告丙○○、甲○○、乙○○均自承未告知告訴人轉售系爭不動
    產得有十三萬元差價，而該款項由德風公司收取等情（見原審卷第四十四頁、九
    十年調偵字第三五號偵查卷第二十頁、第二十一頁反面）相符」。顯見原確定判
    決對於再審聲請人前開所指各節，業已明確論斷，且對相關事證，本於論理法則
    、經驗法則，以調查與事實是否相符後，詳述取捨之理由，難謂有前開刑事訴訟
    法第四百二十一條所定重要證據漏未審酌之情形，再審聲請人仍就原確定判決已
    論斷之事實加以爭執，自非屬「足生影響於判決之重要證據漏未審酌」之合法聲
    請再審理由，本件再審聲請人據之聲請再審，為無理由，應予駁回。
三、依刑事訴訟法第四百三十四條第一項，裁定如主文。
中    華    民    國      九十一      年      十一      月     十二   日
                              臺灣高等法院高雄分院刑事第二庭
                                  審判長法官  林正雄
                                        法官  黃仁松
                                        法官  黃壽燕
右正本證明與原本無異。
不得抗告。
                                  法院書記官  黃富美
中    華    民    國      九十一      年      十一      月     十二   日
